臺灣台中地方法院民事裁定　九十四年度繼字第一一四號
　　聲　明　人　　甲○○○
右聲明人聲明拋棄被繼承人乙○○○遺產事件，本院裁定如左：
    主      文
聲明駁回。
程序費用由聲明人負擔。
    理      由
一、本件聲請意旨略稱：被繼承人乙○○○自小被收養，不幸於民國九十三年九月二
    十八日死亡，聲明人甲○○○為被繼承人乙○○○之妹，聲明人自願拋棄繼承權
    ，爰依民法第一千一百七十四條之規定聲請核備等語。
二、按遺產繼承人，除配偶外，依左列順序定之：（一）直系血親卑親屬、（二）父
    母、（三）兄弟姐妹、（四）祖父母，民法第一千一百三十八條定有明文，是非
    上開繼承人者，其聲明拋棄繼承，於法不合。又養子女與養父母之關係，除法律
    另有規定外，與婚生子女同，民法第一千零七十七條復定有明文。
三、聲明人主張被繼承人乙○○○自幼被收養一情，有戶籍謄本一份在卷可稽。本院
    依職權函臺中市西區、臺北市士林區、高雄市前鎮區、臺中市南區、臺中市東區
    、臺中縣大雅鄉、彰化縣彰化市之戶政事務所，查明被繼承人乙○○○於昭和元
    年八月十二日為楊丁蘭、陳氏哖收養迄死亡時，是否已終止收養關係，均未查有
    被繼承人乙○○○與養親楊丁蘭、陳氏哖終止收養關係之相關資料，此有臺中市
    西區戶政事務所中市西戶字第０九四０００００五一號函暨所附除戶戶籍謄本二
    份、臺北市士林區戶政事務所北市士戶二字第０九四三０００七五００號函暨所
    附日據時期戶口調查簿謄本一份、高雄市前金區戶政事務所高市金戶字第０九四
    ００００一０三號函暨所附戶籍資料一份、臺中市南區戶政事務所中市南戶字第
    ０九四００００四三二號函暨所附除戶戶籍資料一份、臺中市東區戶政事務所中
    市東戶字第０九四００００六八０號函暨所附除戶戶籍資料一份、臺中縣大雅鄉
    戶政事務所中縣雅戶字第０九四００００八四七號函暨所附除戶戶籍資料一份、
    彰化縣彰化市戶政事務所彰市戶字第０九四０００二五六七號函在卷可憑（均附
    於九十三年度繼字第一六九二號拋棄繼承卷宗）。是被繼承人乙○○○於昭和元
    年八月十二日為楊丁蘭、陳氏哖收養，收養關係迄今尚未終止，其與本生親屬關
    係間之效力，仍處於停止狀態，聲明人既為被繼承人之本生家庭親屬，則非合法
    繼承人，其聲明拋棄繼承於法自有未合，應予駁回。
四、依非訟事件法第八條第一項前段，裁定如主文。
中　　　華　　　民　　　國　　九十四　　年　　　四　　　月　　　二十八　日
                              臺灣臺中地方法院家事法庭
~B法　　　官　陳學德
右為正本係照原本作成。
如對本裁定抗告須於裁定送達後十日內向本院提出抗告狀（須附繕本）。
中　　　華　　　民　　　國　　九十四　　年　　　四　　　月　　　二十八　日
~B法院書記官
